臺灣基隆地方法院刑事判決　　　　　　　 96年度訴字第807號
公　訴　人　臺灣基隆地方法院檢察署檢察官
被　　　告　甲○○
上列被告因毒品危害防制條例案件，經檢察官提起公訴（96年度
毒偵字第2203號），被告於準備程序進行中，就被訴事實為有罪
之陳述，經本院合議庭裁定由受命法官獨任進行簡式審判程序，
判決如下：
    主    文
甲○○施用第一級毒品，累犯，處有期徒刑捌月。
    事    實
一、甲○○有下列前案紀錄，構成累犯：
  (一)前因連續施用第一級毒品、連續施用第二級毒品之案件，違
    毒品危害防制條例，經本院於民國91年7 月30日以91年度訴
    字第358 號判決分別判處有期徒刑7 月、4 月，應執行有期
    徒刑10月確定。
  (二)復因連續施用第一級毒品、連續施用第二級毒品之案件，違
    毒品危害防制條例，經本院於92年10月23日以92年度訴字第
    47 2號判決分別判處有期徒刑8 月、有期徒刑5 月，定應執
    行有1 年確定。並與上開(一)所示案件接續執行，於94年5 月
    11 日 縮短刑期假釋出監，假釋期間並交付保護管束，刑期
    至94 年8月27日期滿，假釋未經撤銷，未執行之刑，以已執
    行論，視為執行完畢，構成累犯。
  (三)又因施用第一級毒品，違反毒品危害防制條例，經本院於96
    年2 月27日，以96年度訴字第58號判決判處有期徒刑8 月。
  (四)再因施用第一級毒品，違反毒品危害防制條例，經本院於96
    年8 月20日，以96年度訴字第559 號判決判處有期徒刑1 年
    ，減為有期徒刑6 月，如易科罰金以新台幣1000元折算一日
    。
二、甲○○施用第一級毒品、第二級毒品之行為，經本院於91年
    3 月7 日以91年毒聲字第185 裁定交付觀察勒戒後，認有繼
    續施用毒品之傾向，再經該院於91年7 月10日以91年毒聲字
    第600 號裁定令入戒治處所施以強制戒治一年，嗣被告經台
    灣宜蘭戒治所評定合格，再於92年3 月7 日經該院裁定停止
    戒治，所餘戒治期間，付保護管束；嗣因被告於保護管束期
    間違反保護管束人應行遵守事項之規定，情節重大，經該院
    於92年6 月6 日，裁定撤銷停止戒治，令入戒治處所施以強
    制戒治，而於92年12月4 日戒治期滿後釋放出所執行完畢。
    詎其猶不知戒除施用毒品惡習，基於施用第一級毒品海洛之
    犯意，於96年8 月3 日早上，在其住處，以注射針筒（未扣
    案）施打皮膚方式施用第一級毒品海洛因1 次。嗣後因為列
    管之毒品人口，而於96年8 月7 日17時許，為警通知前往採
    尿液送驗結果呈鴉片類陽性反應，而知上情。
三、案經基隆市警察局第二分局報告臺灣基隆地方法院檢察署檢
    察官偵查起訴。
    理　　由
一、本件被告甲○○所犯者非為死刑、無期徒刑、最輕本刑為3
    年以上有期徒刑之罪或高等法院管轄第一審案件，其於準備
    程序進行中，先就被訴事實為有罪之陳述，經告知其簡式審
    判程序之旨，並聽取公訴人之意見後，本院依刑事訴訟法第
    273 條之1 第1 項之規定，裁定由受命法官獨任進行簡式審
    判程序，合先敘明。
二、上開施用第一級毒品海洛因之犯罪事實，業經被告於本院審
    理中自白不諱。被告於96年8 月7 日為警所採集之尿液，經
    送檢驗結果，確呈施用第一級毒品海洛因代謝後之鴉片類陽
    性反應（尿液中嗎啡成分高達2734 ng/ml、可待因成分高達
    323ng/ml）乙節，亦有台灣檢驗科技股份有限公司濫用藥物
    尿液檢驗報告1 份附卷可稽。足證被告自白與事實相符，堪
    以採信。又被告有如事實欄一、二記載之前案紀錄之犯罪事
    實及關於施用毒品觀察、勒戒、強制戒治事實等情，亦有臺
    灣高等法院被告前案紀錄表存卷可參。綜上所陳，被告於前
    次強制戒治於92年12月4 日執行完畢，5 年內業已再犯上述
    事實欄一、(二)、(三)、(四)所示之施用毒品違反毒品危害防制條
    例案件，分別經法院判處罪刑確定，其又於96年8 月3 日，
    施用第一級毒品海洛因，罪證明確，犯行洵堪認定，自應依
    法論科。
三、論罪科刑：
  (一)按海洛因係毒品危害防制條例第2 條第2 項第1 款所定之第
    一級毒品，被告於強制戒治執行完畢釋放後5 年內予以施用
    ，核其所為，係犯毒品危害防制條例第10條第1 項之施用第
    一級毒品罪。其持有第一級毒品海洛因係供施用，其持有第
    一級毒品之低度行為分別為施用第一級毒品之高度行為所吸
    收，不另論罪。
  (二)被告有事實欄一、(一)、(二)所載之前案紀錄暨科刑執行情形，
    有臺灣高等法院被告前案紀錄表在卷可稽，其於受有期徒刑
    之執行完畢後，5 年內故意再犯有期徒刑以上之本罪，為累
    犯，應依刑法第47條第1 項之規定加重其刑。
  (三)審酌被告經前次強制戒治處分後仍不思戒除毒癮，再犯本件
    施用第一毒品海洛因犯行，顯見其已無法根除施用毒品行為
    ，而有予以隔離幫助其戒除之必要，且施用毒品對於社會治
    安構成潛在威脅，惟斟酌其犯罪後終能坦承犯行，而施用毒
    品係屬自損生命之犯罪態樣，且被告為戒除毒癮，已按照醫
    師囑咐服美沙酮藥控制戒斷症狀及其他一切情狀，從輕量處
    如主文所示之刑，以示懲儆。
據上論斷，應依刑事訴訟法第273 條之1 第1 項、第299 條第1
項前段，毒品危害防制條例第10條第1 項，刑法第11條前段、第
47條第1 項，判決如主文。
本案經檢察官乙○○到庭執行職務。
中　　華　　民　　國　　96　　年　　11　　月　　20　　日
                  刑事第三庭法  官  黃永定
以上正本證明與原本無異。
如不服本判決，應於判決送達後10日內，向本院【臺灣基隆地方
法院】提出上訴書狀，上訴於臺灣高等法院，並按他造當事人之
人數附具繕本。上訴書狀應敘述具體理由。上訴書狀未敘述上訴
理由者，應於上訴期間屆滿後20日內補提理由書於本院【臺灣基
隆地方法】。
中　　華　　民　　國　　96　　年　　11　　月　　20　　日
                            書記官  劉珍珍
附錄本案論罪科刑法條：
毒品危害防制條例第10條第1項
施用第一級毒品者，處六月以上五年以下有期徒刑。
